臺灣臺中地方法院刑事判決　　　　　　 100年度訴字第1875號
公　訴　人　臺灣臺中地方法院檢察署檢察官
被　　　告　林富堂
上列被告因毒品危害防制條例案件，經檢察官提起公訴（100 年
度毒偵字第1303號），被告於準備程序就被訴事實為有罪之陳述
，經告以簡式審判程序之旨，並聽取當事人意見後，合議庭裁定
由受命法官獨任進行簡式審判程序，本院判決如下：
    主    文
林富堂施用第一級毒品，處有期徒刑拾月，扣案之第一級毒品海
洛因壹包（驗餘淨重零點壹壹公克，含包裝袋壹個）沒收銷燬之
。又施用第二級毒品，處有期徒刑陸月。應執行有期徒刑壹年，
扣案之第一級毒品海洛因壹包（驗餘淨重零點壹壹公克，含包裝
袋壹個）沒收銷燬之。
    犯罪事實
一、林富堂前曾於民國96年間，因施用毒品案件，經本院以96年
    度毒聲字第1930號裁定送觀察、勒戒後，認無繼續施用毒品
    之傾向，於97年1 月10日執行完畢釋放，並經臺灣臺中地方
    法院檢察署檢察官以96年度毒偵字第6443號為不起訴處分確
    定。詎林富堂仍不知戒除毒癮，明知海洛因、甲基安非他命
    已分別列為毒品危害防制條例第2條第2項第1、2款所稱之第
    一級毒品、第二級毒品，竟於上開觀察、勒戒執行完畢釋放
    後5 年內，分別基於施用第一級毒品海洛因及第二級毒品甲
    基安非他命之犯意，於100年4月2 日某時，在其所駕駛停放
    於臺中市○○區市○路與環中路口之自小客車內，以將第一
    級毒品海洛因粉末摻入香菸點燃吸食所產生煙霧之方式，施
    用海洛因1 次。又於同日某時，另以將第二級毒品甲基安非
    他命置於玻璃球吸食器內，再以火燒烤吸食所產生煙霧之方
    式，施用第二級毒品甲基安非他命1 次。嗣於同年月4日0時
    40分許，在臺中市○○區○○路與廣福路口處，因形跡可疑
    為警攔檢盤查，經警發現林富堂為臺灣臺中地方法院檢察署
    發佈通緝在案，經實施附帶搜索，當場在林富堂穿著之褲子
    口袋內查扣海洛因1包（驗餘淨重0.11公克，含包裝袋1個）
    ，且經得其同意為警採尿送驗，結果呈第一級毒品海洛因水
    解後之嗎啡及第二級毒品甲基安非他命陽性反應，而查悉上
    情。
二、案經臺中市政府警察局第六分局報請臺灣臺中地方法院檢察
    署檢察官偵查起訴。
    理    由
壹、證據能力之說明：
一、查本件被告所犯，非為死刑、無期徒刑、最輕本刑為三年以
    上有期徒刑之罪，亦非高等法院管轄第一審之案件，經本院
    合議庭裁定由受命法官行準備程序時，被告就被訴事實為有
    罪之陳述後，經告知被告簡式審判程序之旨，並聽取被告、
    檢察官之意見後，裁定進行簡式審判程序，依刑事訴訟法第
    273條之2之規定，簡式審判程序之證據調查，不受刑事訴訟
    法第159條第1項、第161條之2、第161條之3、第163條之1及
    第164條至第170條規定之限制，合先敘明。
貳、認定犯罪事實所憑證據及論罪科刑：
一、訊據被告林富堂對於在上開時、地，非法施用第一級毒品海
    洛因及第二級毒品甲基安非他命各1 次之犯罪事實供承不諱
    ，且被告林富堂為警查獲後，經警採集其尿液送驗後，結果
    呈第一級毒品海洛因水解後之嗎啡及第二級毒品甲基安非他
    命陽性反應，有詮昕科技股份有限公司濫用藥物尿液檢驗報
    告，在卷可稽。並有員警職務報告、臺中市政府警察局搜索
    扣押筆錄、扣押物品目錄表、查獲現場照片、現場圖，附卷
    可憑。此外，復有扣案之白色粉末1 包（驗餘淨重0.11公克
    ，含包裝袋1個）可資佐證。而該扣案之白色粉末1包，經送
    法務部調查局濫用藥物實驗室鑑定結果，確含有第一級毒品
    海洛因成分等情，亦有該實驗室出具之100年8月15日調科壹
    字第10023018000號鑑定書1份，在卷可查。足徵被告之自白
    與事實相符，而堪以採信。從而，本件事證明確，被告施用
    第一級毒品海洛因及第二級毒品甲基安非他命各1 次之犯行
    ，堪以認定。
三、又被告前於96年間，因施用毒品案件，經本院以96年度毒聲
    字第1930號裁定送觀察、勒戒後，認無繼續施用毒品之傾向
    ，於97年1 月10日執行完畢釋放，並經臺灣臺中地方法院檢
    察署檢察官以96年度毒偵字第6443號為不起訴處分確定等情
    ，有臺灣臺中地方法院檢察署刑案資料查註紀錄表及臺灣高
    等法院被告前案紀錄表各1 份，附卷可憑，依毒品危害防制
    條例第23條第2 項之規定，被告即應依法予以訴追處罰。從
    而，本案事證已臻明確，被告上開犯行自應依法論科。
四、查海洛因、甲基安非他命分別係毒品危害防制條例第2條第2
    項第1款、第2款所規定之第一級、第二級毒品。被告於前案
    觀察、勒戒、強制戒治執行完畢釋放後，5 年內再行施用第
    一級毒品海洛因及第二級毒品甲基安非他命之行為，核係犯
    同條例第10條第1項之施用第一級毒品罪、同條第2項之施用
    第二級毒品罪。其持有毒品之行為，意在供己施用，故持有
    之低度行為，應為施用之高度行為所吸收，均不另論罪。再
    被告所犯上開2 罪，係犯意各別、行為互殊，應予分論併罰
    。爰審酌被告前已因施用毒品，經觀察、勒戒及判處有期徒
    刑（見上開前案紀錄表），仍不思戒惕，且無視於毒品對於
    自身健康之戕害及國家對於杜絕毒品犯罪之禁令，再次施用
    毒品，思慮欠周，亦未見戒除惡習之決心，然念及被告犯後
    能坦承犯行，態度良好，其施用毒品並無危害他人，犯罪手
    段尚屬平和，暨施用毒品者均有相當程度之成癮性及心理依
    賴，其犯罪心態與一般刑事犯罪之本質並不相同，應側重適
    當之醫學治療及心理矯治為宜等一切情狀，分別量處如主文
    所示之刑，並定其應執行刑，以示懲儆。扣案之海洛因1 包
    （驗餘淨重0.11公克，含包裝袋1 個），屬毒品危害防制條
    例第2 條第2項第1款規定之第一級之毒品，不問屬於犯人與
    否，爰依毒品危害防制條例第18 條第1項前段之規定，宣告
    沒收銷燬之。
五、末查被告為警查獲後，於警詢及檢察官偵訊時，雖供稱其係
    向綽號「阿松（雄）」之男子購買毒品，然其並未具體說出
    「阿松（雄）」之姓名及聯絡方式，故檢察官並未就「阿松
    （雄）」部分分案偵辦，則本院自無從依毒品危害防制條例
    第17項1項之規定減輕其刑，附此敘明。
據上論斷，應依刑事訴訟法第273條之1第1項、第299條第1 項前
段，毒品危害防制條例第10條第1項、第2項、第18條第1 項前段
，刑法第11條、第51條第5款，判決如主文。
本案經檢察官陳幸敏到庭執行職務。
中    華    民    國    100    年    8    月    31    日
                  刑事第十九庭  法  官  林三元
以上正本證明與原本無異。
如不服本判決應於收受判決後10日內向本院提出上訴書狀，並應
敘述具體理由；其未敘述上訴理由者，應於上訴期間屆滿後20日
內向本院補提理由書（均須按他造當事人之人數附繕本）「切勿
逕送上級法院」。
                                書記官  何淑鈴
中    華    民    國    100    年    8    月    31    日
附錄論罪科刑法條
毒品危害防制條例第10條第1項：
施用第一級毒品者，處6月以上5年以下有期徒刑。
施用第二級毒品者，處3年以下有期徒刑。